臺灣桃園地方法院刑事判決　　　　　　　93年度重訴字第86號
公　訴　人　臺灣桃園地方法院檢察署檢察官
被　　　告　戊○○　男　61歲.
　　　　　　　　　　一號
指定辯護人　本院公設辯護人乙○○
　　　　　　本院公設辯護人丙○○
被　　　告　丁○○　男　29歲.
被　　　告　甲○○　男　31歲.
　　　　　　　　　　號七樓
上二人共同
選任辯護人　何啟熏律師
上列被告因毒品危害防制條例案件，經檢察官提起公訴（九十三
年度偵字第一六八四九號）及移送併辦（九十四年度偵字第二九
０號），本院判決如下：
　　主　文
戊○○、丁○○、甲○○共同製造第二級毒品，戊○○累犯，處
無期徒刑，褫奪公權終身；丁○○，處有期徒刑拾貳年，褫奪公
權伍年；甲○○累犯，處有期徒刑拾年，褫奪公權伍年。附表一
編號一至四甲基安非他命半成品肆桶（合計淨重肆萬肆仟參佰公
克，純質淨重柒陸玖陸公克）、編號五至七甲基安非他命參盒（
合計淨重貳萬柒仟參佰公克，純質淨重壹萬捌仟陸佰玖拾伍公克
），均沒收銷燬之。附表二所示之物及冰櫃壹只均沒收。冰櫃如
全部或一部不能沒收，以如全部或一部不能沒收時，以其財產抵
償之。
　 事　實
一、戊○○曾於民國八十四年間因違反麻醉藥品管制條例案件，
　　先後經判處有期徒刑十月、五年四月，應執行有期徒刑六年
　　確定，於八十九年十月二十九日執行完畢，復於八十九年間
　　因贓物案件，經判處有期徒刑四月確定，於九十年八月三日
　　易科罰金執行完畢；又於九十年間因意圖販賣而持有第一級
　　毒品案件，經判處有期徒刑十二年六月，最高法院判決上訴
　　駁回確定；再於九十二年間因施用第二級毒品案件，經判處
    有期徒刑四月確定，於九十三年九月二十三日易科罰金執行
    完畢，甲○○於九十年間　因詐欺案件，經判處有期徒刑四
    月確定，於九十一年八月七日易科罰金執行完畢。緣丁○○
    與甲○○因施用毒品缺錢花用，丁○○乃與戊○○商討謀財
    途徑，戊○○遂提議製造安非他命以牟利，並負責提供製毒
    方法及材料工具，由丁○○操作製造毒品，並約定每使用一
    公斤之鹽酸麻黃素原料，即可獲取一萬元報酬，經丁○○應
    允後，乃轉告甲○○上述戊○○提議製造安非他命之事，甲○○知情後，同意加入參與製造安非他命。三人即基於共同
    製造第二級毒品安非他命之犯意聯絡，先由戊○○向不知情
    之友人借用桃園縣復興鄉山區某處果園供渠作為初步製造安
    非他命之場所，再聯絡同具前開製造第二級毒品安非他非他
    命犯意之真實姓名、年籍不詳，綽號「胖子」之成年男子，
    經合意後，「胖子」即前來教導渠等製造安非他命之方法，
    且將製毒流程記載於書面供渠等參考，並提供如附表二所示
    之製造安非他命毒品之原料、器具，且約定原料、器械如有
    不足之處，可隨時與之聯絡供應。後於九十三年十月二十三
    日凌晨某時，戊○○即率同丁○○、甲○○前往桃園縣中壢
    市過嶺某處搬取前開「胖子」所提供之原料、器械至渠等所
    借用之桃園縣復興鄉山區果園內，戊○○、丁○○與甲○○
    三人即於同日六、七時起，在前開桃園縣復興鄉山區果園內
    ，由丁○○依「胖子」所教授之流程，將三十二公斤之鹽酸
    麻黃素分成二桶，依序加入硫酸、乙醚、丙酮並攪拌至不冒
    煙為止，再以陶瓦漏斗及大燒杯過濾，並以丙酮清洗雜質，
    製成十五公斤及十四點五公斤之氯假麻黃素各一桶，甲○○
    負責在旁幫忙協助，拿取丁○○指示之物品，戊○○則係負
    責監督、查看製毒進度。期間丁○○曾因原料不足，而以電
    話聯絡「胖子」，惟係另名同具前開犯意之年籍不詳成年男
    子接聽，經丁○○告以所需，該男子應允稍後再與其聯絡，
    丁○○即另通知戊○○前情，隨後丁○○即接獲該男子答覆
    ，指示丁○○衡量原料份量，苟欠缺之數量不大，即以現有
    原料製作即可，惟嗣後戊○○即運送其所需之原料硫酸前來
    。至同日十八、十九時許，渠等再將前開氯假麻黃素二桶搬
    運至桃園縣平鎮市○○街八十巷二號二樓，仍以前開分工方
    式，戊○○負責監督、查看進度，甚或購買製毒用具，甲○○則協助丁○○，將氯假麻黃素以炒鍋裝盛，加入礦泉水攪
    拌並加氫反應，俟氫作用達相當程度後，將液體分離，以氫
    氧化納調整酸鹼值，繼用真空機及漏斗瓶過濾後，置於煮鍋
    並加精鹽煎煮至飽和，再以塑膠容器裝盛放入冰櫃冷藏俟其
    結晶，最後將結晶物置於白報紙上自然晾乾而成附表一所示
    編號五至七之甲基安非他命成品。嗣於九十三年十月二十七
    日上午，戊○○接獲丁○○通知，得知渠等業已製成甲基安
    非他命結晶，而於同日十時許攜帶白報紙一捲欲前去桃園縣
    平鎮市○○街八十巷二號二樓曝曬甲基安非他命時，經埋伏
    桃園縣鎮市○○街八十巷巷口之法務部調查局臺北市調查處
    聯合桃園縣調查站、臺北市憲兵隊人員報請臺灣桃園地方法
    院檢察署檢察官，跟隨其後進入上址執行搜索，當場查獲戊○○、丁○○及甲○○，並扣得如附表一編號一至四所示之
    甲基安非他命半成品四桶、編號五至七之甲基安非他命三盒
    、附表二所示之物。
二、案經法務部調查局臺北市調查處報請臺灣桃園地方法院檢察
　　署檢察官偵查起訴。
　　理　由
一、前開犯罪事實，業據被告戊○○於警詢時供稱：伊因經濟狀
　　況不佳，係透過綽號「胖子」之友人介紹高雄地區不知名之
　　男子提供約三十公斤之原料及所有資金，由伊僅負責生產，
　　並約定事成後可分得三分之一之成品。伊便找丁○○、甲○○二人共同製造安非他命，並允諾每使用一公斤原料給付一
　　萬元以為報酬。因製造初期會產生濃厚氣味，故渠等在桃園
　　縣復興鄉山上之某果園製造，後再移至伊向友人所商借之桃
　　園縣平鎮市○○街八十巷二號二樓處完成後階段製造程序。
　　員警在桃園縣平鎮市○○街八十巷二號二樓查扣之搖台、氫
　　氣瓶、瓦斯爐、冰箱等器材，氯化鈀、丙酮、氫氧化納等原
　　料，均係「胖子」高雄之友人提供，而製造安非他命之方法
　　則係「胖子」高雄友人介紹師傅前來教授丁○○及甲○○，
　　九十三年十日二十七日上午丁○○通知伊已有安非他命結晶
　　，囑伊購買白報紙前來晾乾（見九十三年度偵字第一六八四
　　九號卷第三、四頁）；於檢察官偵查中供陳：伊因最近經濟
　　困難，經由「胖子」介紹一名高雄不詳人士，提供材料及
　　工具，並找師傅教導丁○○及甲○○製毒，伊則負責監視。
　　渠等約定製成毒品後，給付伊三分之一之成品。伊先取得工
　　具，原料則係陸陸續續送到桃園縣復興鄉山上工寮，約九十
　　三年十月二十日前後，先在前開工寮做初步處理，再將半成
　　品帶至桃園縣平鎮市○○街八十巷二號二樓。丁○○及甲○○係經由朋友介紹而來，渠二人負責實際製造工作，為警查
　　獲之成品、半成品均係渠等二人所製造。伊與丁○○及甲○○約定使用多少公斤原料即給付多少萬元之報酬（同上卷第
　　七五、七六頁）；於本院審理時供稱：丁○○因經濟困難前
    來央請伊幫忙，伊自身經濟狀況亦不佳，故無法幫忙，遂告
    訴丁○○伊可介紹師傅教導製造安非他命，伊便介紹製毒師
    傅「胖子」予丁○○、甲○○認識，本案製造安非他命之原
    料亦係「胖子」所提供，伊向丁○○、甲○○所稱使用一公
    斤原料即給付一萬元報酬一情係「胖子」所允諾，伊僅是代
    為傳話，在製造毒品過程中，「胖子」會以電話與伊聯絡，
    詢問製毒進度（見本院九十四年六月二日審理筆錄）等語。
    被告丁○○於警詢時自承：伊因伊哥哥之關係而認識戊○○
    ，而甲○○係伊朋友，九十三年十月二十日左右，戊○○向
    伊提議製造安非他命，並約定不論製成品數量，依伊使用多
    少公斤鹽酸麻黃素原料即給付多少萬元為報酬。因伊不知製
    造毒品之方法，故戊○○在渠等前往羅浮山區製毒前，即找
    來年約四十歲、綽號「胖子」之成年男子教授伊製毒之方法
    ，並將製造流程書寫於紙上，惟該紙製造流程為伊於羅浮山
    區○○○○○段製毒程序後即將之丟棄。為警查獲之器具、
    設備均係戊○○所準備，戊○○於九十三年十月二十三日前
    曾帶同伊及甲○○至中壢市過嶺某處，將大型器具如真空機
    、陶瓷漏斗、氫氣瓶、爐具、炒鍋搬至桃園縣平鎮市○○街
    八十巷二號二樓。伊與甲○○係負責製造毒品，成品則交由
    戊○○販售。嗣於九十三年十月二十三日凌晨，戊○○再指
    示伊及甲○○以貨車載運丙酮、乙醚、強酸、鹽酸麻黃素、
    真空機、濾瓶、濾斗及橘黃色大塑膠桶等物至桃園縣復興鄉
    羅浮山區，渠等於同日約六、七時開始依照「胖子」所教授
    之方法製造安非他命，先將三十二公斤之鹽酸麻黃素分成二
    桶，依序加入硫酸、乙醚、丙酮加以攪拌，攪拌至不冒煙為
    止，再用陶瓦漏斗及大燒杯過濾，以丙酮清洗雜質而成十五
    公斤及十四點五公斤各一之氯假麻黃素。至二十時許再將製
    造完成之氯假麻黃素及所有設備載送至桃園縣平鎮市○○街
    八時巷二號二樓，將氯假麻黃素置於炒鍋中，並加入礦泉水
    攪拌並加氫反應，俟氫吃得差不多後，將液體漏出以蘇打（
    氫氧化納）調整酸鹼值，繼用真空機及漏斗瓶過濾後放入煮
    鍋加精鹽煎煮至飽和，再以塑膠容器裝盛置於冰櫃冷藏俟其
    結晶，最後將結晶物置於白報紙上自然晾乾即成。此次係伊
    第一次為戊○○製造安非他命，渠等所製之成品及半成品為
    警查獲前尚未販賣（同上卷第一九至二二頁）；於檢察官偵
    查中供稱：九十三年十月二十日左右，戊○○前來詢問伊是
    否願意製造安非他命，當時甲○○亦在場，戊○○並稱會找
    人教導製毒方法，且表示依一公斤原料給付一萬元之方式計
    算報酬。伊因欠錢而應允，戊○○即找伊及甲○○一起製造
    。工具及原料均係由戊○○所提供，且找來綽號「胖子」之
    人教導製毒方法，伊與甲○○則從事實際之製造工作。於同
    年月二十三日，渠等先至桃園縣復興鄉工寮製造半成品，同
    日二十時許，再將半成品送至桃園縣平鎮市○○街八十巷二
    號二樓（見同上卷第七七、七八頁）；於本院審理時證稱：
    戊○○之前曾向伊提議製造安非他命，當時伊未同意，後伊
    因缺錢，故詢問戊○○有何賺錢方法，戊○○遂提議製造安
    非他命，且稱可提供師傅教導製造方法，並承諾每公斤原料
    給付一萬元報酬。後戊○○找來綽號「胖子」之人前來教授
    伊製毒方法，且將製毒流程記載於紙上。「胖子」教授伊製
    毒方法時，有部分工具原料已在該處，如有不足，才又陸陸
    續續送來。伊不知原料、工具是否戊○○所購買，但戊○○
    曾稱該製毒師傅會準備原料、工具，後戊○○指示並隨同伊
    與甲○○至中壢過嶺附近將基礎原料及工具運至羅浮山上，
    該山上製毒場所係戊○○出面商借。渠等自上午九、十點起
    在桃園縣復興鄉羅浮山區製造，戊○○則數次前來查看，至
    同日十八、十九時，渠等完成初步製造程序，戊○○再指示
    並隨同伊及甲○○以小貨車將工具、毒品移至新德街繼續製
    造，戊○○亦不時前來查看或以電話詢問進度，渠等如有欠
    缺工具，亦會通知戊○○前去購買，戊○○到場時，亦會幫
    忙整理部分物品，而渠等製毒過程如有疑義，則以電話詢問
    「胖子」。伊在山上製毒時，曾因原料不足而撥打電話聯絡
    「胖子」，惟非「胖子」接聽，伊告知接聽者原料不足之情
    事，該人答僅稱稍後回電答覆，伊便再以電話通知戊○○前
    開情事。其後前開接聽「胖子」電話者回電，詢問伊欠缺何
    種原料，如差距數量不大，即以該等原料製造即可，然戊○○已載送原料前來。製造毒品過程中，大部分係伊操作，甲○○在旁幫忙，照伊指示拿取物品。甲○○知道要共同製造
    安非他命，因為伊應允戊○○製造安非他命後，伊有告知甲○○，渠等談妥後才去載運工具、原料（見本院九十四年六
    月二日審理筆錄）等語。被告甲○○於警詢時供稱：戊○○
    向伊及丁○○提議製造安非他命，並應允以鹽酸麻黃素每公
    斤一萬元計算報酬，伊因而同意。戊○○遂出資，由伊於九
    十三年十月初某日，出面以每月五千元向黃春蘭承租桃園縣
    平鎮市○○○○街八十巷二號二樓作為製造安非他命之處所
    。戊○○提供資金、鹽酸麻黃素及製造安非他命器具，丁○○負責製造安非他命，伊係幫忙購買製毒所需之消耗品，如
    濾紙、塑膠容器等。渠等先將戊○○提供之製造安非他命器
    具藏放在桃園縣中壢市○○街四之二十三號，於同年十月二
    十一日左右，戊○○便指示伊及丁○○將置放在上址內之器
    具搬到桃園縣平鎮市○○街八十巷二號二樓，次日，戊○○
    再交予伊及丁○○三十二公斤鹽酸麻黃素，指示渠等於同年
    月二十三日二、三時許駕車將前開鹽酸麻黃素及乙醚、丙酮
    、鹽酸等原料載往戊○○向友人商借桃園縣復興鄉山區某處
    ，進行製造安非他命之第一階段氯化製程，後於同日二十、
    二十一時許，渠等將反應完成之氯假麻黃素及相關器具、原
    料載至桃園縣平鎮市○○街八十巷二號二樓，而伊於同年月
    二十四日中午再前往上址繼續製造安非他命。自同年月二十
    四日至二十六日期間，伊與丁○○大約於中午左右前去該處
    製造，晚上離開，戊○○則以電話與丁○○聯絡查詢製造進
    度。嗣於同年月二十七日（警詢筆錄誤載為二十四日）上午
    製成安非他命結晶，戊○○因而攜帶用以晾乾結晶之白報紙
    前來，惟戊○○甫進入上址即為警查獲。渠等此次共使用三
    十二公斤鹽酸麻黃素，製造完成後可獲得三十二萬元之報酬
    ，但渠等尚未取得。製造完成之安非他命成品原要交予戊○○，但伊不知係由何人負責銷售，渠等僅負責製造（同上卷
    第四四、四五頁）；於檢察官偵查中供稱：伊有參與製毒，
    負責依丁○○指示購買如濾紙等物製毒所需物品，原料與工
    具則係戊○○所交付，戊○○曾約略教伊製毒方法，且找一
    人前來教導丁○○，並交付一紙記載製作流程之書面，丁○○便依該紙所載製毒。係戊○○找伊及丁○○共同製毒，九
    十三年九月間，戊○○便陸續搬運部分物品至中壢市○○街
    四之二十三號，於同年十月二十一日再搬至桃園縣平鎮市○○街八十巷二號二樓，次日戊○○在上址將鹽酸麻黃素交予
    伊及丁○○，並指示渠等於同年月二十三日凌晨至復興鄉山
    上果園工寮製造半成品，於同日二十、二十一時許，即製成
    半成品，再載送至平鎮市○○街繼續製成結晶。同年月二十
    七日因已有結晶，故戊○○攜帶白報紙欲前來晾乾安非他命
    （同上卷第七九、八０頁）等語明確。雖戊○○曾辯稱：伊
    僅係介紹丁○○與甲○○製造安非安命，並未實際參與製毒
    云云。然被告戊○○前於警詢、偵查中及本院審理時均坦承
    介紹「胖子」提供製造安非他命原料並由該人教導丁○○、
    甲○○製造安非他命方法等情，核與被告丁○○、甲○○前
    開所述情節相符，則戊○○前開自白應與事實相符，而被告
    戊○○自承於製毒期間，「胖子」曾以電話詢問其製毒之進
    度，而被告丁○○、甲○○均證稱製毒之原料、器械工具等
    物，均係被告戊○○指示或帶領渠等前去搬運，蓋製造毒品
    為我國法禁之犯罪行為，從事製造毒品者當隱密行之以防他
    人發覺犯行，苟被告戊○○未參與製毒犯行，該綽號「胖子
    」之人大可直接與實際從事製毒之丁○○、甲○○聯絡、查
    詢進度即可，豈會向未從事製毒之戊○○為詢問，況「胖子
    」亦可直接將渠提供製造毒品之原料器械直接交付予丁○○
    、甲○○，何須大費周章透過被告戊○○轉交，使戊○○知
    悉渠等犯行而徒生枝節，綜上各情，被告戊○○絕非如其所
    辯稱僅單純媒介丁○○、甲○○製造安非他命而已，由被告
    戊○○先媒介被告丁○○、甲○○從事製造安非他命，繼聯
    絡「胖子」前來教導被告丁○○、甲○○製造方法，且指示
    、隨同被告丁○○、甲○○搬取製毒器械、原料等情觀之，
    被告戊○○掌控渠等製毒全部流程、進度，顯係基於主導之
    地位，被告戊○○前開所辯，要係卸責之詞，自無可採。再
    本件扣案附表一編號一至四（即法務部調查局臺北市調查處
    扣押物品目錄表編號三之一、三之二、三之三、三之五）所
    示之物，其淨重、純度暨純質淨重均如附表所示，經檢驗結
    果均含第二級第八十九項毒品甲基安非他命成分，淨重約四
    萬三千三百公克，計算後純質淨重約七千六百九十六公克；
    附表一編號五至七（即法務部調查局臺北市調查處扣押物品
    目錄表編號六之一、六之二、六之三）所示之物，其淨重、
    純度暨純質淨重均如附表所示，經檢驗結果均含第二級第八
    十九項毒品甲基安非他命成分，淨重約二萬七千三百公克，
    計算後純質淨重約一萬八千六百九十五公克；又附表二編號
    十四之煮鍋（即法務部調查局臺北市調查處扣押物品目錄表
    編號十六）及附表二編號十九之加氫反應器（即法務部調查
    局臺北市調查處扣押物品目錄表編號二十二），經檢驗結果
    均有甲基安非他命成分殘留；冰櫃（即九十三年度偵字第一
    六八四九號卷第一三九頁圖二十四所示之物）經檢驗結果有
    甲基安非他命暨氯甲麻黃素等成分殘留；附表二編號二十一
    粉末檢品（即法務部調查局臺北市調查處扣押物品目錄表編
    號二十六），經檢驗結果含氯甲麻黃素成分，依據上述檢驗
    結果及勘驗桃園縣平鎮市○○街八十巷二號現場所查獲之證
    物研判，該等器具設施符合甲基安非他命製作程序中氫化（
    如：氯甲麻黃素、加氫反應器、氫氣瓶、壓力表、鈀金等）
    及純化（如：煮鍋、不銹鋼濾網、活性碳、陶瓷漏斗、濾紙
    、氯化納、丙酮、冰櫃、濾網、真空馬達、瓦斯爐具、瓦斯
    桶等）二階段地下製毒工廠反應所需等情，有法務部調查局
    九十三年十一月十二日調科壹字第０九三００四一二六八０
    號檢驗通知書一份在卷可稽，足證被告等人確有在桃園縣平
    鎮市○○街八十巷二號二樓製造甲基安非他命。此外，復有
    扣案如附表二所示之物可資佐證，被告三人均係以自己犯罪
    之意思，而參與本件構成要件之行為，且渠等間有犯意之聯
    絡與行為之分擔，自均應就本件製造安非他命之犯行負全部
    之責。本件事證明確，被告三人之犯行，已堪認定。
二、核被告戊○○、丁○○、甲○○所為，均係犯毒品危害防制
    條例第四條第二項製造第二級毒品罪。依被告丁○○於本院
    審理時所述，其於製毒期間曾以電話通知「胖子」提供不足
    之原料，而後係一不詳姓名之成年人與其聯絡且告知其處理
    方案，衡諸常情，「小胖」不致任意將自身製毒情事任意洩
    透他人，其既透過該不詳姓名之人轉告製毒方式，顯見該不
    詳姓名之人亦為該等製毒集團之一員，被告三人等與綽號「
    胖子」、該姓名不詳之成年男子間當有犯意聯絡及行為分擔
    ，均為共同正犯。被告戊○○曾於八十四年間因違反麻醉藥
    品管制條例案件，先後經判處有期徒刑十月、五年四月，應
    執行有期徒刑六年確定，於八十九年十月二十九日執行完畢
    ，復於八十九年間因贓物案件，經判處有期徒刑四月確定，
    於九十年八月三日易科罰金執行完畢，甲○○於九十年間因
    詐欺案件，經判處有期徒刑四月確定，於九十一年八月七日
    易科罰金執行完畢，有臺灣高等法院被告全國前案紀錄表二
    份在卷可稽，被告戊○○、甲○○於有期徒刑執行完畢，五
    年以內再犯本件有期徒刑以上之罪，皆為累犯，除法定刑無
    期徒刑依法不得加重外，其餘部分均依刑法第四十七條規定
    加重其刑。蓋毒品危害甚大，施用者不惟殘害自身，其因施
    用毒品而散盡家財連累家人，或為買毒挺而走險者，更不可
    勝計，故毒品所造成之社會問題尤大於施用者本身所受之毒
    害。被告三人為謀個人私利，不畏嚴刑，竟思製造毒品以營
    利，經由渠等製造毒品流入市面，散播毒害於國人，實為萬
    惡之源，其心態實不容於法禁。爰審酌被告戊○○有多次施
    用毒品前科，於九十間因意圖販賣而持有毒品犯行，甫經臺
    灣高等法院於九十三年二月二十五日判處有期徒刑十二年，
    並經最高法院駁回上訴而確定，另再因涉有販賣毒品案件經
    最高法院發回，刻由臺灣高等法院審理中，竟不知自省悔改
    ，及被告丁○○亦有施用毒品前科，當知毒品之危害甚深，
    甲○○雖無毒品前科，然另有詐欺、竊盜犯行，素行均不佳
    ，渠等所製造之甲基安非他命結晶純質淨重重達一萬八千六
    百九十五公克、含甲基安非他命溶液純質淨重高達七千六百
    九十六公克，數量極為龐大，苟流入市面，危害範圍甚廣，
    被告戊○○前於因販賣毒品甫經判處長達十二年有期徒刑之
    重刑，竟再夥同被告丁○○、甲○○從事本件製造安非他命
    犯行，且居於主導地位，犯行較被告丁○○、甲○○更為嚴
    重，顯見其無視於法禁，且前開對其所宣告之徒刑全無嚇阻
    作用，且於共犯指述歷歷及事證明確下，猶圖以避重就輕之
    說詞以卸責，其惡性實較其餘被告丁○○、甲○○為重，另
    被告丁○○實際從事製毒行為，苟無其施做行為，自無毒品
    之產生，其犯罪情節重大，而被告甲○○僅居於協助之地位
    ，參與程度較輕，渠二人於犯罪後均坦承自身犯行，態度尚
    稱良好等一切情狀，分別量處如主文所示之刑，以示懲儆。
    並就被告戊○○部分依刑法第三十七條第一項規定，宣告褫
    奪公權終身。又被告丁○○、甲○○二人為圖個人私利而製
    造毒品，本院依其犯罪之性質，認有褫奪其公權之必要，均
    依刑法第三十七條第二項併宣告均褫奪其公權五年。
三、扣案附表一編號一至四，應依毒品危害防制條例第十八條第
    一項前段宣告沒收銷燬之。扣案附表二編號一至二三所示之
    物，及未扣案之冰櫃一只（即九十三年度偵字第一六八四九
    號卷第一三九頁圖二十四所示之物），均為共犯「胖子」所
    有供製造安非他命所用之物，業據被告三人供陳明確，而該
    只冰櫃依其外觀、性質應係不易滅失之物，均依毒品危害防
    制條例第十九條第一項宣告沒收。未扣案之冰櫃如全部或一
    部不能沒收，以如全部或一部不能沒收時，以其財產抵償之
    。另附表二編號二四白報紙一捲，係戊○○所持欲用以晾曬
    甲基安非他命結晶，該物係被告戊○○所有，用以預備製造
    安非他命所用之物，亦據被告戊○○自承在卷，自應依刑法
    第三十八條第一項第二款規定宣告沒收。另扣案安非他命一
    包（即法務部調查局臺北市調查處扣押物品目錄表編號十七
    ），經檢驗結果，含第二級第八十九項毒品甲基安非他命成
    分，重０點九二公克，空包裝重０點五０公克，注射針筒二
    支（即法務部調查局臺北市調查處扣押物品目錄表編號十八
    ），經法務部調查局編號一０二二、一０二四，檢驗結果含
    第一級第六項毒品海洛因成分殘留，吸食器一組（即法務部
    調查局臺北市調查處扣押物品目錄表編號十九），經檢驗結
    果有第二級第八十九項毒品甲基安非安命成分殘留等情，有
    法務部調查局九十三年十一月十五日調科壹字第０九三００
    四五六六四０號檢驗通知書一紙在卷可按，該等物品僅係供
    被告丁○○自行施用不品所需之物，非本案犯罪所用之物，
    且與本件製造甲基安非他命犯行無涉，爰不就此併為沒收之
    諭知，應另於丁○○施用毒品犯行為處理。另扣案之黑水一
    桶（即法務部調查局臺北市調查處扣押物品目錄表編號三之
    四），淨重約一萬三千五百公克，經檢驗結果未發現法定毒
    品成分；扣案針筒一支（即法務部調查局臺北市調查處扣押
    物品目錄表編號十八），經法務部調查局編號一０二三，檢
    驗結果未發現有法定毒品成分，分有有法務部調查局九十三
    年十一月十二日調科壹字第０九三００四一二六八０號、九
    十三年十一月十五日調科壹字第０九三００四五六六四０號
    檢驗通知書各一紙在卷可按，則前開物品既非違禁物，亦非
    被告等用以犯罪之物，爰不另為沒收之諭知。
四、至檢察官以九十四年度偵字第二九０號移送併辦部分，其行
    為人及犯罪事實均與前開論罪部分相同，二者顯係同一案件
    ，本院自得併予審理且判決如上，附此敘明。
據上論斷，應依刑事訴訟法第二百九十九條第一項前段、毒品危
害防制條例第四條第二項、第十八條第一項前段、第十九條第一
項，刑法第十一條、第二十八條、第四十七條、第三十七條第一
項、第二項、第三十八條第一項第二款，判決如主文。
本案經檢察官謝雯璣到庭執行職務。
中　　華　　民　　國　　94　　年　　6 　　月　　16　　日
　　　　　　　　　　　　　　　臺灣桃園地方法院刑事第九庭
　　　　　　　　　　　　　　　　　審判長法　官林明洲
　                                      法  官黃斯偉
                                        法  官何燕蓉
上正本證明與原本無異
如不服本判決應於送達後十日內向本院提出上訴狀
　　　　　　　　　　　　　　　　　　　  書記官　許弘樺
中　　華　　民　　國　　94　　年　　6 　　月　　16　　日
附錄本案論罪科刑法條全文：
毒品危害防制條例第四條：
製造、運輸、販賣第一級毒品者，處死刑或無期徒刑；處無期徒
刑者，得併科新臺幣一千萬元以下罰金。
製造、運輸、販賣第二級毒品者，處無期徒刑或七年以上有期徒
刑，得併科新臺幣七百萬元以下罰金。
製造、運輸、販賣第三級毒品者，處五年以上有期徒刑，得併科
新臺幣五百萬元以下罰金。
製造、運輸、販賣專供製造或施用毒品之器具者，處一年以上七
年以下有期徒刑，得併科新臺幣一百萬元以下罰金。
前四項之未遂犯罰之。
附表
┌─┬──────┬───────┬────────┬─────┐
│編│    淨重    │純度（以甲基安│轉換成甲基安非他│ 純質淨重 │
│號│  （公克）  │非他命計算）  │命鹽酸鹽之濃度值│ （公克） │
├─┼──────┼───────┼────────┼─────┤
│一│約5700公克  │11.66﹪       │14.51﹪         │約827公克 │
├─┼──────┼───────┼────────┼─────┤
│二│約12000公克 │10.35﹪       │12.88﹪         │約1546公克│
├─┼──────┼───────┼────────┼─────┤
│三│約4100公克  │34.16﹪       │42.52﹪         │約1743公克│
├─┼──────┼───────┼────────┼─────┤
│四│約22500公克 │12.78﹪       │15.91﹪         │約3580公克│
├─┼──────┼───────┼────────┼─────┤
│五│約9100公克  │51.81﹪       │64.49﹪         │約5869公克│
├─┼──────┼───────┼────────┼─────┤
│六│約14100公克 │52.785﹪      │65.70﹪         │約9264公克│
├─┼──────┼───────┼────────┼─────┤
│七│約4100公克  │69.80﹪       │86.88﹪         │約3562公克│
└─┴──────┴───────┴────────┴─────┘
附表二
　┌──┬───────┬────────────┐
　│編號│　 品　 名　　│　數　量　　　　　　　　│
　├──┼───────┼────────────┤
　│ 一 │抽真空馬達　　│　二　個　　　　　　　　│
　├──┼───────┼────────────┤
　│ 二 │磅秤　　　　　│　一　個　　　　　　　　│
　├──┼───────┼────────────┤
　│ 三 │不銹鋼濾網　　│　一　個　　　　　　　　│
　├──┼───────┼────────────┤
　│ 四 │工作手套　　　│　一　包　　　　　　　　│
　├──┼───────┼────────────┤
　│ 五 │丙酮　　　　　│　二　桶　　　　　　　　│
　├──┼───────┼────────────┤
　│ 六 │鈀金　　　　　│　一　盒　　　　　　　　│
　├──┼───────┼────────────┤
　│ 七 │活性碳　　　　│　一　包　　　　　　　　│
　├──┼───────┼────────────┤
　│ 八 │氫氣瓶　　　　│　一　桶　　　　　　　　│
　├──┼───────┼────────────┤
　│ 九 │壓力錶　　　　│　一　個　　　　　　　　│
　├──┼───────┼────────────┤
　│一０│濾紙　　　　　│　一　盒　　　　　　　　│
　├──┼───────┼────────────┤
　│十一│瓦斯爐具　　　│　一　盒　　　　　　　　│
　├──┼───────┼────────────┤
　│十二│玻璃燒杯　　　│　三　個　　　　　　　　│
　├──┼───────┼────────────┤
　│十三│瓦斯桶　　　　│　一　桶　　　　　　　　│
　├──┼───────┼────────────┤
　│十四│煮鍋　　　　　│　一　個　　　　　　　　│
　├──┼───────┼────────────┤
　│十五│氯化納　　　　│　一　袋　　　　　　　　│
　├──┼───────┼────────────┤
　│十六│醋酸納　　　　│　三　瓶　　　　　　　　│
　├──┼───────┼────────────┤
　│十七│加氫反應器　　│　一　組　　　　　　　　│
　├──┼───────┼────────────┤
　│十八│試紙　　　　　│　一　盒　　　　　　　　│
　├──┼───────┼────────────┤
　│十九│塑膠器皿　　　│　一　組　　　　　　　　│
　├──┼───────┼────────────┤
　│二十│塑膠大桶　　　│　二　只　　　　　　　　│
　├──┼───────┼────────────┤
　│二一│氯假麻黃素　　│　一　桶　　　　　　　　│
　├──┼───────┼────────────┤
　│二二│陶瓷漏斗　　　│　二　個　　　　　　　　│
　├──┼───────┼────────────┤
　│二三│氫氧化納　　　│　一　袋　　　　　　　　│
　├──┼───────┼────────────┤
  │二四│白報紙        │  一  捲                │
  └──┴───────┴────────────┘
